【裁判字號】    92,交抗,137
【裁判日期】    920227
【裁判案由】    違反道路交通管理處罰條例
【裁判全文】
臺灣高等法院刑事裁定                            九十二年度交抗字第一三七號
    抗告人即
    受處分人    甲○○
右抗告人因違反道路交通管理處罰條例案件，不服台灣宜蘭地方法院中華民國九十一
年十二月三十一日裁定（九十一年度交聲字第一一九號），提起抗告，本院裁定如左
：
    主  文
抗告駁回。
    理  由
一、本件抗告意旨略以：抗告人於九十一年九月二十九日晚上六時許，前往友人朱文
    獻住處過生日，嗣因故發生肢體衝突。抗告人乃徒步離開朱文獻住所並一直待在
    菜園中，伊不知車輛何以會移位，為此提起抗告云云。
二、原處分機關處分意旨略以：異議人即受處分人甲○○於民國九十一年九月二十九
    日晚上八時許，於飲酒後駕駛車牌號碼Ｕ二─四二四一號自用小客車，為警在宜
    蘭縣冬山鄉○○路八十八號前查獲，經測得其呼氣中酒精濃度為○點五二ＭＧ／
    Ｌ，爰依道路交通管理處罰條例第三十五條第一項第一款裁處罰鍰新台幣（下同
    ）三萬四千五百元，並吊扣駕駛執照一年。
三、按汽車駕駛人，駕駛汽車酒精濃度過量者，處一萬五千元以上六萬元以下罰鍰，
    並當場禁止其駕駛及吊扣其駕駛執照一年，道路交通管理處罰條例第三十五條第
    一項第一款定有明文。經查：證人即舉發警員官黃琛於原審調查時證稱：當天晚
    上七時許伊接獲民眾報案自強路八十八號前有人打架，伊到現場時碰到朱文獻及
    其家人，而朱文獻流血並稱遭抗告人打，因此伊陪同朱文獻前往抗告人家，但抗
    告人不在家，在伊找抗告人的這段期間抗告人又回到朱文獻家裡打人，當伊回到
    朱文獻家附近時，發現抗告人的車子停在距離朱文獻家五十公尺的道路中央並擋
    住清潔車，車子熄火且裡面沒有人，而車鑰匙還在車上，當伊往回走到八十八號
    時，看到抗告人拿一根棍子打一個路人，伊上前把抗告人帶回派出所並作酒測等
    語（參見原審九十一年十一月二十九日訊問筆錄）。而證人朱文獻於原審調查時
    證稱：當天只有抗告人一人至伊家，抗告人車子停在伊住處門口，喝酒之後抗告
    人開始發酒瘋，當時伊也喝醉了，只記得抗告人有推伊，之後警察就來了，伊帶
    警察到抗告人家，而抗告人離開時是開車還是走路伊並不清楚等語，（參見原審
    九十一年十一月二十九日訊問筆錄）。依證人朱文獻前揭證述，抗告人當天係一
    人駕車前往朱文獻家中飲酒，並於飲酒後與朱文獻發生衝突而離去。再參以證人
    官黃琛警員證述，抗告人於離去後，其自用小客車已從朱文獻住處門口移至距離
    朱文獻住處五十公尺的道路中央，車上並有車鑰匙等情，足證係抗告人於離去後
    將自用小客車駛至他處，並將自用小客車停放於道路中央無訛。此外，抗告人經
    警測得其呼氣中酒精濃度達○點五二ＭＧ／Ｌ，亦有呼氣中酒精濃度測試紙影本
    一紙附卷可稽。原審因認原處分機關依上開規定，裁處抗告人罰鍰三萬四千五百
    元及吊扣駕駛執照一年，核無違誤，乃裁定駁回抗告人在原審之異議，經核原裁
    定認事用法，尚無違誤。抗告人仍執前詞指摘原裁定不當，為無理由，應予駁回
    。
據上論結，應依道路交通管理處罰條例第八十九條，刑事訴訟法第四百十二條，裁定
如主文。
中    華    民    國    九十二      年        二      月     二十七     日
                              臺灣高等法院交通法庭
                                  審判長法  官  陳  祐  治
                                        法  官  王  炳  梁
  法  官  楊  炳  禎
右正本證明與原本無異。
不得再抗告。
                                        書記官  廖  素  花
中    華    民    國    九十二      年       三       月       六       日


司法院資訊處製作；財團法人民間司法改革基金會備份。
